# 代持股份收回及间接持股的还原是否属于股份支付。

提问人：gjyxn123 时间：2020-08-19 19:55:00
陈版主，各位大侠您们好。
目前存在一个IPO的项目，现在进行股改审计，目前股份支付存在以下几种情形：
存在持股平台合伙企业A、B、C，其中A合伙企业由实际控人担任GP，B、C为指定人员D（为公司员工）担任GP及D持有的一部分预留的股权激励代持股份， 2018 年底 A、B、C及 7 位自然人通过增资的方式持有拟上市主体E约19%的股份，此次增资价格为账面净资产，要求公司做评估，按照评估的公允价值与账面净资产的差额确认股份支付。股份公司F (股东为 11 位自然人（包含员工D）及 2 个合伙企业） 2018 年底约持有拟上市主体E 81%的股份，同时持有另外两个公司G、H 100%的股权。
1 、 2019 年持股平台存在人员离职，相应的合伙由员工D进行回购，回购价约为账面净资产，不等于入股价，指定代持预留股份的人员D按照净资产回购是否涉及股份支付？我的理解按照“瑞华研究1-4-38（实施股份支付收回授予的股权后重新授予其他员工是否存在费用重复确认问题）”的理解，因为该部分股份支付不存在等待期，是否可以视为将激励股份回售给实际控制人或其指定人的，前期已确认的股份支付费用无需冲回，也不需要确认股份支付。待该部分的股份转让给新的员工再确认按照公允价值与入股价之间的差异确认股份支付。
2 、 2019 年 2 月，股份公司F将持有E的81%股份按照F股东的持股比例还原转让给F的股东为 11 位自然人及 2 个合伙企业，转让价同样为E公司的账面净资产，该部分的股份转让是否涉及股份支付？ 我理解是 因为转让前后， 11 位自然人及 2 个合伙企业之间穿透来看对E公司的持股比例并没有任何变化，实际控制人及其他股东也没有损失，只是间接持股进行还原，所以不应该确认股份支付。
3 、 2 个合伙企业同样由员工D作为GP代持预留的股份， 2019 年也同时存在员工D将预留股份转让E公司的员工及收回离职员工的股份。我理解是将预留股份转给E公司员工同样也要确认股份支付，同时因为这个合伙企业也间接持有G、H的股权，所以该部分股份支付的时候是否还存在一部分现金结算的股份支付？因为涉及到享有G、H的权益。同样D因为员工离职收回的预留股份不确认股份支付。
请问上述理解是否存在问题？

回答人：chenyiwei
1 、取决于D是否按实际控制人指令代持这部分回购的股权，日后还会授予其他激励对象；还是其自身即直接作为这部分回购股权的实益股东。
2 、可以这样理解。
3 、G、H与发行人E是什么关系？对这两个合伙企业的权益估值时也应考虑其持有G、H股权的因素，并且根据G、H与E之间的关系考虑不同的处理。例如如果G、H为E的子公司，则仍属于权益结算股份支付的范围。